臺灣高等法院臺中分院民事判決
111年度再易字第21號
再審原告    洪燕慧  
再審被告    何宗璿  
            何彤瀞  
上列當事人間請求損害賠償事件，再審原告對於中華民國111年3
月9日本院110年度上易字第526號確定判決提起再審之訴，本院
判決如下：
    主  文
再審之訴駁回。
再審訴訟費用由再審原告負擔。
    事實及理由
一、按再審之訴，應於30日之不變期間內提起。前項期間，自判
    決確定時起算，判決於送達前確定者，自送達時起算。民事
    訴訟法第500條第1項、第2項分別定有明文。查再審原告對
    於本院110年度上易字第526號民事判決（下稱原確定判決）
    提起再審之訴，原確定判決為不得上訴第三審之事件，於民
    國111年3月9日宣示時確定，並於同年月17日送達再審原告
    ，有本院民事書記官辦案進行簿在卷可稽（見本院卷第33頁
    ），再審原告於同年3月30日提起本件再審之訴，未逾前揭3
    0日之不變期間，應屬合法。
二、再審原告主張：原判決有民事訴訟法第496條第1項第1款、
    第1項第2款、第13款及第497條之再審事由存在，提起本件
    再審之訴。並聲明：一、先位聲明㈠請求判決本院110年上易
    字第526號民事判決應予廢棄。㈡再審被告應連帶給付再審原
    告新台幣60萬元及自起訴狀繕本送達翌日起至清償日止按年
    息百分之5計算之利息。㈢再審及前審訴訟費用由再審被告負
    擔。二、備位聲明㈠請求判決本院110年上易字第526號民事
    判決應予廢棄。㈡再審被告何宗璿應給付再審原告新台幣50
    萬元，再審被告何彤瀞應給付再審原告新台幣10萬元及均自
    本訴狀繕本送達翌日起至清償日止按年息百分之5計算之利
    息。三、第二備位聲明㈠請求判決本院110年上易字第526號
    民事判決應予廢棄。㈡再審被告何宗璿應給付再審原告新台
    幣60萬元及自本訴狀繕本送達翌日起至清償日止按年息百分
    之5計算之利息。㈢再審及前審訴訟費用由再審被告負擔。
三、按再審之訴顯無再審理由者，得不經言詞辯論，以判決駁回
    之，民事訴訟法第502 條第2 項定有明文。本件未經言詞辯
    論，無再審被告之聲明陳述。
四、得心證之理由
  ㈠再審原告主張原確定判決有民事訴訟法第496條第1項第1款之
    再審事由，無理由。
  ⒈按確定判決適用法規顯有錯誤者，得以再審之訴對之聲明不
    服，民事訴訟法第496條第1項第1款固有明文。惟所謂「適
    用法規顯有錯誤，係指裁判所適用之法規顯然不合於法律規
    定，或與司法院現尚有效及大法官會議之解釋，或本院現尚
    有效之判例顯有違反，或消極的不適用法規顯然影響裁判者
    而言，並不包括裁判理由矛盾、理由不備、取捨證據失當、
    調查證據欠周、漏未斟酌證據、認定事實錯誤及在學說上諸
    說併存致發生法律上見解歧異等情形在內。
  ⒉本件再審原告主張⑴再審被告何宗璿於108年7月9日簽訂「19
    號倉庫加盟合約書」（下稱系爭契約）時，並無獲得「19號
    倉庫鐵板牛排」商號負責人之授權而得以使用該商號，其確
    有詐欺侵權行為，原確定判決以不爭執事項㈦所示，認定再
    審被告何宗璿與其簽訂系爭契約時，再審被告何宗璿確為「
    19號倉庫」之商標專用權人，與卷附「19號」並非「19號倉
    庫鐵板牛排」與商標專用權不符，原判決認無詐欺行為有判
    決適用法規之錯誤；及⑵再審被告何宗璿確未依契約負擔更
    換新招牌、新菜單及新制服之費用，而原判決認定系爭契約
    合法有效且未經終止、解除，則依系爭契約第5條第1款及第
    16條之約定，再審被告何宗璿有供應原物料之義務，並於店
    名更換時負擔更換新招牌、新菜單及新制服之費用，卻未准
    再審原告依民法第227條規定請求再審被告賠償，有適用民
    法第227條錯誤云云。核再審原告所指⑴簽訂系爭契約時是否
    為「19號倉庫」之商標專用權人有及無獲得「19號倉庫鐵板
    牛排」商號負責人之授權而得以使用該商號及⑵再審被告何
    宗璿有無依契約負擔更換新招牌、新菜單及新制服之費用情
    事，均屬原確定判決取捨證據、認定事實之問題，揆諸首揭
    說明，認定事實、證據取捨錯誤，自不生適用法規顯有錯誤
    問題；且事實審法院認定事實錯誤、調查證據欠周或判決不
    備理由，雖得於判決確定前據為提起上訴之理由，究與適用
    法規顯有錯誤有別，當事人不得據以提起再審之訴，是再審
    原告之主張均不能認符合民事訴訟法第496條第1項第1款所
    謂適用法規顯有錯誤之要件。再審原告主張原確定判決有民
    事訴訟法第496條第1項第1款之再審事由，不足為採。
  ㈡再審原告主張原確定判決有民事訴訟法第496條第1項第2款之
    再審事由部分：
 　 按民事訴訟法第496條第1項第2款所謂：判決理由與主文顯
    有矛盾，係指判決依據當事人主張之事實，認定其請求或對
    造抗辯為有理由或無理由，而於主文為相反之諭示，且其矛
    盾為顯然者而言。茲確定判決於理由項下，認定再審原告對
    於再審被告部分之上訴，為無理由，而於主文諭示駁回再審
    原告此部分之上訴。依上說明，並無判決理由與主文顯有矛
    盾之情形。經查，原確定判決並無任何判決理由與主文顯有
    矛盾之處，再審原告亦未指明原確定判決有何判決理由與主
    文矛盾之處，其主張原確定判決有民事訴訟法第496條第1項
    第2款之再審事由云云，自無足採。　　　
  ㈢再審原告主張原確定判決有民事訴訟法第496條第13款、第49
    7條之再審事由，無理由。
  1.按當事人發現未經斟酌之證物或得使用該證物者，以如經斟
    酌可受較有利益之裁判為限，得以再審之訴對確定終局判決
    聲明不服，此為民事訴訟法第496條第1項第13款所明定。而
    所謂當事人發現未經斟酌之證物或得使用該證物者，係指前
    訴訟程序事實審言詞辯論終結已存在之證物，因當事人不知
    有此，致未經斟酌現始知之者而言；若其證據在前訴訟程序
    中業已提出，經法院審核不予採取者，自不得據為再審之理
    由。次按不得上訴於第三審法院之事件，其經第二審確定之
    判決，就足影響於判決之重要證物，漏未斟酌者，得以再審
    之訴對之聲明不服，民事訴訟法第497條固有明定。惟所謂
    就足以影響於判決之重要證物漏未斟酌之情形，以就足影響
    於判決之重要證物，漏未斟酌為限，若原確定判決對於該項
    證物，認係不必要或有不足採信之情形，或該證物無關重要
    ，縱經斟酌亦與確定判決無影響者，仍不得據為再審之理由
    。申言之，該項證物如經斟酌，原判決將不致為如此之論斷
    ，若縱經斟酌亦不足影響原判決之內容，或原判決曾於理由
    中說明其為不必要之證據者，均與本條規定之要件不符。
  2.經查，再審原告主張原確定判決漏未斟酌下列證物：①經濟
    部商工登記公示資料查詢服務②再審被告何宗璿於107年4 月
    30日向經濟部智慧財產局（下稱智財局）申請以「19號倉庫
    」為商標之註冊，智財局於107年11月16日准予註冊，商標
    號碼為00000000號，專用在第43類商品服務，專用期限至11
    7 年11月15日，嗣於109年3月16日經智財局撤銷註冊③系爭
    契約④再審原告與再審被告何宗璿之Line對話紀錄等，惟再
    審原告所主張之上開證物，均為原確定判決言詞辯論終結前
    已存在之證物（見原確定判決第6頁第2行記載，及不爭執事
    項㈠⑴、⑹、⑺），並為再審原告所知悉或提出，屬前訴訟程序
    中已存在之證物；且原確定判決已就前述證物予以審酌及說
    明取捨之理由，於判決理由六、㈠㈢詳載依上述①-③認定再審
    被告何宗璿簽訂系爭契約時，確為「19號倉庫」商標專用權
    人，並已獲「十九號倉庫鐵板牛排」商號負責人授權使用該
    商號，自無再審原告所指施用詐術之不法侵權行為存在，及
    依上述④LINE對話紀錄，認此僅係討論過程，再審原告並未
    證明再審被告何宗璿未依契約負擔更換新招牌、新菜單及新
    制服之費用，則再審原告主張再審被告何宗璿有違反系爭契
    約之義務自不可採等情（詳見原確定判決第5-6頁；第8-9頁
    ），足見原確定判決就上開證物已詳予論述並加以判斷。況
    原確定判決於理由欄八、已表明「本件事證已臻明確，兩造
    其餘攻擊或防禦方法及所用之證據，經本院斟酌後，認為均
    不足以影響本件判決之結果，爰不逐一論列，附此敘明。」
    等語，有原確定判決書在卷足憑，益徵原確定判決已就再審
    原告於前訴訟程序主張之前開證物加以斟酌，亦不得據為再
    審事由。
  3.綜上，再審原告所指原確定判決漏未斟酌之證物，均為前訴
    訟程序所存之訴訟資料，並經原確定判決予以斟酌，並非未
    經斟酌，要與發見未經斟酌之證物情形有間，更無就足以影
    響判決之重要證物漏未斟酌之情事。故再審原告主張原確定
    判決有民事訴訟法第496條第1項第13款、第497條規定之再
    審事由云云，核屬無據。
五、綜上所述，再審原告主張原確定判決有民事訴訟法第496條
    第1項第1款、第2款、第13款及第497條之再審事由，不足為
    採，其執此提起本件再審之訴，為無理由，應予駁回。
六、據上論結，本件再審之訴為無理由，判決如主文。
中　　華　　民　　國　　111 　年　　4 　　月　　11　　日
            民事第三庭    審判長法　官  黃玉清
                                法　官  許旭聖
                                法　官  涂秀玲
正本係照原本作成。
不得上訴。
                                書記官  卓佳儀 
　　　　　　　　　　　　　　　　
中　　華　　民　　國　　111 　年　　4 　　月　　11　　日